# 收回自己开出的商业承兑汇票的会计处理方法

提问人：tree1002 时间：2013-12-12 10:37:46
请教陈版主： 被审计单位开出商业承兑汇票支付自己供应商工程总承包款项，由于供应商与被审计单位的母公司有业务往来，将此商业承兑汇票背书给其母公司，其母公司又将商业承兑汇票支付给被审计单位做为借款的清偿，被审计单位收到票据后直接冲减应付票据，冲减与母公司之间的往来。想请问下陈版主，商业承兑汇票这样的循环应关注的风险点以及企业的会计处理是否正确。

回答人：chenyiwei
关注各交易步骤（尤其是构成关联交易的步骤）有无合理的商业理由和真实交易背景，作价是否公允等。 在本案例中，被审计单位作为商业承兑汇票的出票人，最终在到期前收回自己开出的商业承兑汇票，表明债权债务关系的消灭，因此冲减应付票据和对母公司的债权是合理的。后续如果再把该票据背书转让出去，则视同开出了一张新的票据，开始一个新的票据流通过程。